---
title: "Metodología aplicada"
---

```{rsetup, echo=FALSE,include=FALSE}
knitr::opts_chunk$set(cache=TRUE, warning = FALSE, echo=FALSE, fig.width= 7)
```



&nbsp;
<div style="text-align: justify">
##### La metodología aplicada para el estudio de los datos del Covid-19 y las distintas predicciones realizadas han sido las series temporales.
##### Las cuales se pueden definir como un caso particular de los procesos estocásticos. El objetivo de estas consiste en estudiar el comportamiento de una variables con respecto al tiempo, consecuentemente, las series temporales tratan de estimar el comportamiento de una variable respecto a sus valores pasados. Los datos serán recogidos diariamente de la web del Ministerio de Sanidad y el horizonte de predicción óptimo se estima entre uno y tres días.
##### Debemos destacar que un requisito indispensable para tratar una serie temporal consiste en que se comporte como una variable estacionaria, por tanto, en caso de su no estacionariedad, serán necesarias distintas transformaciones. 
##### Además nuestro estudio se realizará respecto a una variable flujo: "Casos o fallecimientos acumulados". En concreto en la metodología utilizaremos el modelo elegido para predecir los fallecimientos a nivel nacional.
##### El enfoque de análisis que utilizaremos es el estudio de Box y Jenkin, modelos conocidos como ARIMA (p,d,q): Autoregresivos, Integrados y de Medias móviles.
##### Utilizaremos en R-studio la función auto.arima, la cual nos devuelve el modelo que minimiza el criterio de información de Akaike y el criterio de información Bayesiano. Este paso nos ahorra realizar, a partir de los datos, distintos procesos para convertir nuestra serie en estacionaria.
##### El siguiente paso consistirá en la validación del modelo, uno de los criterios ya es utilizado por la función auto.arima, el criterio de la bondad del ajuste, mediante el coeficiente AIC y el coeficiente BIC. Este criterio de valoración se basa en el ajuste del modelo a los datos observados.
##### Luego podemos realizar un contraste de significación de los coeficientes: 
<div/>
&nbsp;


```{r, echo=FALSE, warning=FALSE}
library(tseries)
library(zoo)
library(lmtest)
library(FitAR)
library(tseries)
coeftest(modelo)
```



##### Será necesario realizar un análisis de los residuos, alguno de los métodos de análisis más comunes se muestran a continuación.

##### - Correlograma de los residuos:


```{r,echo=FALSE, warning=FALSE}
acf(modelo$residuals)
```


##### - Significatividad de los residuos:


```{r,echo=FALSE, warning=FALSE}
boxresult3=LjungBoxTest(modelo$residuals,k=2,StartLag=1)
boxresult3
```


##### - Normalidad de los residuos: 


```{r,echo=FALSE, warning=FALSE}
qqnorm(modelo$residuals)
jarque.bera.test(modelo$residuals)
```

##### Una vez seleccionado el modelo, realizaremos su estimación mediante la función forecast, la siguiente gráfica se encuentra en escala logarítmica:

```{r, echo=FALSE, warning=FALSE}
plot(pronostico12)
```


##### Por último durante el transcurso de los días iremos observando como se comporta nuestro modelo en cada una de las variables e iremos calculando los errores en las estimaciones que nos proporciona. 
